臺灣雲林地方法院刑事判決　　　　　　　100年度訴字第280號
公　訴　人　臺灣雲林地方法院檢察署檢察官
被　　　告　陳友上
上列被告因違反毒品危害防制條例案件，經檢察官提起公訴（
100 年度毒偵字第152 號、第491 號），本院判決如下：
    主  文
陳友上施用第一級毒品，累犯，處有期徒刑玖月，扣案如附表一
編號(一)所示之物均沒收銷燬，扣案如附表一編號(二)、(三)所示之物
均沒收。
被訴施用第二級毒品罪（改依持有第二級毒品純質淨重二十公克
以上罪處理）部分，公訴不受理。
    犯罪事實
一、陳友上前因施用毒品案件，經觀察、勒戒後，認無繼續施用
    毒品之傾向，由臺灣雲林地方法院檢察署檢察官於民國87年
    12月28日，以87年度偵字第4511號為不起訴處分確定。又因
    (一)違反槍砲彈藥刀械管制條例案件，經本院以88年度訴字第
    398 號判處有期徒刑2 年2 月，嗣經臺灣高等法院臺南分院
    （下稱臺南高分院）以89年度上訴字第100 號駁回上訴確定
    。(二)復於上開觀察、勒戒執行完畢後5 年內，再因施用第一
    、二級毒品案件，先送強制戒治，經本院以88年度訴字第37
    6 號分別判處有期徒刑1 年2 月、10月，嗣經臺南高分
    院以89年度上訴字第130 號判決，撤銷上開部分，改判處
    有期徒刑1 年2 月，並與上開部分合併定執行刑為有期徒
    刑1 年8 月確定。強制戒治部分，於90年2 月11日執行完畢
    。(三)因施用第一、二級毒品案件，經本院以89年度訴字第47
    7 號分別判處有期徒刑1 年2 月、10月，應執行有期徒刑1
    年8 月確定。上開(一)、(二)、(三)案件接續執行，於94年5 月18
    日縮短刑期假釋付保護管束出監，迄95年5 月3 日假釋期滿
    ，其假釋未經撤銷，以執行完畢論。詎仍不知悔改，復於10
    0 年1 月22日22時、23時許，在雲林縣東勢鄉○○村○○路
    31之2 號住處（下稱東勢住處）內，以將第一級毒品海洛因
    摻水置於針筒內注射血管之方式，施用第一級毒品海洛因1
    次。嗣經警於100 年1 月25日9 時許，持本院所核發之100
    年聲搜字第37號搜索票前往上開東勢住處執行搜索，扣得如
    附表所示之物，並經陳友上帶同員警前往上開住處旁之倉庫
    ，在倉庫內牆板夾層中扣得如附表二編號(一)、(二)所示之改造
    手槍1 支及子彈10顆（陳友上涉犯違反槍砲彈藥刀械管制條
    例犯行，業經本院以100 年度訴字第252 號判處罪刑，現由
    臺南高分院以100 年度上訴字第695 號案件審理中）。
二、案經雲林縣警察局虎尾分局報告臺灣雲林地方法院檢察署檢
    察官偵查起訴。
    理  由
壹、程序（即證據能力）部分：
    按被告以外之人於審判外之陳述，雖不符刑事訴訟法第159
    條之1 至第159 條之4 之規定，而當事人於審判程序同意作
    為證據，法院審酌該言詞陳述或書面陳述作成時之情況，認
    為適當者，亦得為證據。當事人、代理人或辯護人於法院調
    查證據時，知有第159 條第1 項不得為證據之情形，而未於
    言詞辯論終結前聲明異議者，視為有前項之同意，刑事訴訟
    法第159 條之5 定有明文。查本件檢察官、被告於言詞辯論
    終結前，對於下述本院採為認定犯罪事實依據之各項供述及
    書面證據之證據能力及對於卷附各傳聞證據之證據能力，均
    未聲明異議，復經本院於審理時逐一提示予檢察官、被告表
    示意見，檢察官及被告對於本院所為之提示，就證據能力方
    面並無爭執（本院卷第85頁正面至第87頁反面），且本院審
    酌該等證據之取得過程並無瑕疵，與本案待證事實間復具有
    相當之關聯性，經本院審酌上開證據並無顯不可信之情況，
    採納該等證據自無礙被告於程序上之彈劾詰問權利，而認上
    開證據合於刑事訴訟法第159 條之5 之規定，是以之為本案
    證據並無不當，自得採為本件認定事實之基礎。
貳、有罪部分之事實認定：
一、訊據被告就上開犯罪事實坦承不諱（本院卷第25頁正面、反
    面、第46頁反面、第47頁正面），並有查獲毒品嫌犯尿液送
    檢真實姓名對照表1 紙、詮昕科技股份有限公司濫用藥物尿
    液檢驗報告1 紙在卷可稽（雲林縣警察局虎尾分局雲警虎偵
    字第1001000233號卷《下稱警233 號卷》第5 、6 頁）。而
    扣案如附表一編號(一)所示之物，經送鑑定結果，確實均含有
    第一級毒品海洛因成分（詳如附表一編號(一)所示），亦有法
    務部調查局濫用藥物實驗室100 年2 月25日調科壹字第1002
    3005250 號鑑定書1 份在卷可參（臺灣雲林地方法院檢察署
    100 年度毒偵字第152 號卷《下稱100 毒偵152 號卷》第28
    頁），復有被告所有供施用毒品海洛因之器具注射針筒10支
    及分裝鏟4 支（即如附表一編號(二)、(三)所示）扣案可資佐證
    ，足認被告自白與事實相符，堪以採信。
二、又施用第一級毒品為犯罪行為，毒品危害防制條例第10條第
    1 項定有處罰明文。故施用該毒品者，依前揭規定本應科以
    刑罰，惟基於施用毒品之人，兼有病患屬性，乃於刑事政策
    上對合於一定條件之施用者，依同條例第20條、第23條之規
    定，施以觀察、勒戒及強制戒治之治療，期以保安處分替代
    刑罰，戒斷其身、心癮。嗣因其程序過於繁雜，上揭條例於
    92年7 月9 日修正公佈，自93年1 月9 日施行，將該條例第
    20條、第23條之保安處分程序，單純區分為「初犯」、「5
    年內再犯」及「5 年後再犯」3 種；依其立法理由之說明：
    「初犯」，經觀察、勒戒或強制戒治後，應為不起訴處分或
    不付審理之裁定；經觀察、勒戒或強制戒治執行完畢釋放後
    ，「5 年內再犯」者，因其再犯率甚高，原實施之觀察、勒
    戒及強制戒治既已無法收其實效，爰依法追訴或裁定交付審
    理。至於經觀察、勒戒或強制戒治執行完畢釋放後，「5 年
    後再犯」者，前所實施之觀察、勒戒或強制戒治已足以遮斷
    其施用毒品之毒癮，為期自新及協助其斷除毒癮，仍適用「
    初犯」規定，先經觀察、勒戒或強制戒治之程序。從而依修
    正後之規定，僅限於「初犯」及「5 年後再犯」2 種情形，
    始應先經觀察、勒戒或強制戒治程序，不能逕行起訴，亦即
    設為施用毒品罪起訴條件之限制。但倘被告於5 年內已再犯
    ，經依法再為保安處分或追訴處罰者，縱其第3 次（或第3
    次以上）施用毒品之時間，在初犯之保安處分執行完畢釋放
    5 年以後，即非屬「5 年後再犯」之情形，且因前有「5 年
    內再犯」情形，顯見其再犯率甚高，原實施之保安處分無法
    收其實效，毋庸仍予寬典處遇，而應依該條例第10條逕予刑
    罰制裁（最高法院100 年度臺非字第211 號判決意旨參照）
    。本件被告陳友上前因施用毒品案件，經觀察、勒戒後，認
    無繼續施用毒品之傾向，由臺灣雲林地方法院檢察署檢察官
    於87年12月28日，以87年度偵字第4511號為不起訴處分確定
    。復因施用第一、二級毒品案件，經送強制戒治，於90年2
    月11日執行完畢，再因施用第一、二級毒品案件，經本院以
    89年度訴字第477 號判處徒刑確定等情，有臺灣高等法院被
    告前案紀錄表1 份在卷可稽。被告既於5 年內先後2 次，分
    別因初犯、5 年內再犯施用毒品罪，經送觀察、勒戒由檢察
    官為不起訴處分確定，及經強制戒治期滿後，5 年內再次施
    用毒品之情形。是被告此次再度施用毒品海洛因之時間，雖
    在前犯經觀察、勒戒或強制戒治執行完畢釋放5 年以後，然
    已不合於「5 年後再犯」之規定，且因已於「5 年內再犯」
    ，顯見其再犯率甚高，原實施觀察、勒戒或強制戒治，已無
    法收其實效，即應依毒品危害防制條例第10條第1 項之規定
    處罰。
三、綜上，本件事證明確，被告犯行堪以認定，應依法論科。
、有罪部分之論罪科刑：
一、查海洛因係毒品危害防制條例第2 條第2 項第1 款規定之第
    一級毒品。是核被告陳友上所為施用海洛因部分，係犯毒品
    危害防制條例第10條第1 項之施用第一級毒品罪。被告非法
    持有第一級毒品之低度行為，已為其施用之高度行為所吸收
    ，不另論罪（因吸收關係具有法律排斥效果，持有第一級毒
    品之低度行為，已為其施用之高度行為所吸收，無另成罪之
    可能，故無從與下述「肆、三、(四)」被告「未經許可持有改
    造手槍」、「未經許可持有子彈」與「持有第二級毒品純質
    淨重20公克以上」3 罪想像競合之餘地，是被告「施用第一
    級毒品」犯行應單獨論罪，併予敘明）。
二、再被告有如犯罪事實欄所載徒刑執行完畢之前科紀錄，有卷
    附臺灣高等法院被告前案紀錄表可按，其於受徒刑之執行完
    畢後，5 年以內故意再犯本件有期徒刑以上之罪，為累犯，
    應依刑法第47條第1 項規定加重其刑。
三、爰審酌被告前有違反麻醉藥品管理條例、槍砲彈藥刀械管制
    條例案件及多次施用毒品等前科，有臺灣高等法院被告前案
    紀錄表在卷可考，可見素行不佳，竟仍一再施用海洛因，顯
    見先前所受保安處分及刑之執行均未收矯治、警惕之效，亦
    未見悔過自新之意，被告既無確實戒毒之決心，已難自拔，
    自應施以相當之刑罰，以期收教化之功能，並協助其戒去毒
    癮，兼衡被告犯後坦承犯行，堪見已有悔意，自陳學歷為國
    中肄業之智識程度，有小孩、工作為開挖土機之家庭狀況（
    本院卷第88頁反面）等一切情狀，量處如主文所示之刑。
四、扣案如附表一編號(一)所示之第一級毒品海洛因5 包，應依毒
    品危害防制條例第18條第1 項前段規定，沒收銷燬之。另包
    裹上開毒品之包裝袋，縱使與毒品分離秤重，一般而言，仍
    會有極微量毒品殘渣殘留在原包裝袋上，無法完全析離，是
    均應認屬於毒品之一部分，而併予沒收銷燬。又扣案如附表
    一編號(二)、(三)所示之注射針筒10支及分裝鏟4 支，均為被告
    所有，供施用第一級毒品海洛因所用之物，業據被告供明在
    卷（本院卷第45頁正面），皆應依刑法第38條第1 項第2款
    規定宣告沒收。
肆、公訴不受理部分：
一、公訴意旨略以：被告陳友上另基於施用第二級毒品安非他命
    之犯意，於100 年1 月25日為警採尿時回溯96小時內之某時
    ，在不詳處所，以不詳方式，施用第二級毒品安非他命1 次
    。因認被告此部分涉犯毒品危害防制條例第10條第2 項之施
    用第二級毒品罪云云。
二、按已經提起公訴或自訴之案件，在同一法院重行起訴者，應
    諭知不受理之判決，刑事訴訟法第303 條第2 款定有明文。
    又訴訟上所謂一事不再理之原則，關於實質上一罪或裁判上
    一罪，亦均有其適用（最高法院60年臺非字第77號判例意旨
    參照）。
三、經查：
(一)、被告於100 年1 月25日為警採尿時回溯96小時內施用第二級
    毒品甲基安非他命之時間、地點、方式，係於100 年1 月22
    日22、23時許施用第一級毒品海洛因後約4 、5 小時（即10
    0 年1 月23日凌晨），在其東勢住處，以將第二級毒品甲基
    安非他命置於玻璃球內，用火燒烤後吸食其煙霧之方式，施
    用第二級毒品甲基安非他命1 次等情，業據被告供承在卷（
    本院卷第46頁反面至第47頁正面），復有查獲毒品嫌犯尿液
    送檢真實姓名對照表1 紙、詮昕科技股份有限公司濫用藥物
    尿液檢驗報告1 紙在卷可稽（警233 號卷第5 、6 頁）。而
    扣案如附表一編號(四)所示之物，經送鑑定結果，確實均含有
    第二級毒品甲基安非他命成分（詳如附表一編號(四)所示，純
    質淨重56.59 公克），亦有憲兵司令部刑事鑑識中心100 年
    5 月26日憲直刑鑑字第1000001003號函暨檢送之鑑定書（案
    件編號：11.0000-000 ）1 份在卷可參（本院卷第30、31頁
    ），復有被告所有供施用毒品甲基安非他命之器具分裝鏟4
    支、安非他命吸食器1 組及玻璃球5 個（即如附表一編號(三)
    、(五)及(六)所示）扣案可資佐證，足認被告自白與事實相符，
    堪以採信，上開事實堪以認定。
(二)、又最高法院歷年來針對罪數問題乃建立所謂「吸收犯」之理
    論，其類型非專以高度行為吸收低度行為一類為限，而係包
    括全部行為吸收部分（階段）行為等（最高法院93年度臺上
    字第6502號判決意旨參照）。所謂高度行為吸收低度行為，
    乃係基於法益侵害之觀點，認為當高度行為之不法內涵足以
    涵蓋低度行為時，方得論以吸收犯。98年5 月20日修正之毒
    品危害防制條例既將同屬持有毒品行為之處罰依數量多寡而
    分別以觀，顯見立法乃係有意以持有毒品數量作為評價持有
    毒品行為不法內涵高低之標準，並據此修訂持有毒品罪之法
    定刑，俾使有所區隔。因此吾人應可推知當行為人持有毒品
    數量達法定標準以上者，由於此舉相較於僅持有少量毒品之
    不法內涵較高、法定刑亦隨之顯著提升，縱令行為人係為供
    個人施用而一次購入，由於該等行為不法內涵非原本施用毒
    品行為所得涵蓋，自不得拘泥於以往施用行為吸收持有行為
    之既定見解，應本諸行為不法內涵高低行為判斷標準，改認
    持有法定數量以上毒品之行為屬高度行為，而得吸收施用毒
    品行為，或逕認施用毒品之輕行為，當為持有超過法定數量
    毒品之重行為所吸收，方屬允當，至於持有第1 、2 級毒品
    分別未達法定數量之情形，毒品危害防制條例第11條第1 、
    2 項既另有處罰規定，與持有第1 、2 級毒品分別達法定數
    量以上即屬不同犯罪，則持有第1 、2 級毒品分別未達法定
    數量，並有施用犯行，仍由施用行為吸收持有之低度行為，
    兩者並無扞格之處（臺灣高等法院暨所屬法院98年法律座談
    會刑事類提案第15號參照）。是本案就被告施用海洛因之部
    分，係犯毒品危害防制條例第10條第1 項之施用第一級毒品
    海洛因罪（即上開「貳」及「」部分）；而其非法持有第
    二級毒品甲基安非他命18包，進而施用之罪行部分，因其施
    用後所持有之甲基安非他命純質淨重合計為56.59 公克，已
    達毒品危害防制條例第11條第4 項所定之數量純質淨重20公
    克以上，核其就此部分所為，係犯毒品危害防制條例第11條
    第4 項持有第二級毒品純質淨重20公克以上之罪。惟被告持
    有扣案甲基安非他命後進而施用之低度行為，則應為其上開
    持有第二級毒品純質淨重20公克以上之高度行為所吸收。公
    訴意旨認為被告此部分犯行係犯毒品危害防制條例第10條第
    2 項之施用第二級毒品罪，容有未洽。
(三)、另查被告於100 年1 月20日凌晨1 時許，在彰化縣員林鎮某
    電子遊藝場內，以新臺幣5 萬元之價格，向真實姓名、年籍
    不詳綽號「阿明」之成年男子購入如附表二編號(一)所示，由
    仿BERETTA 廠92FS型半自動手槍製造，並換裝土造金屬槍管
    而成，擊發功能正常，可供擊發適用子彈使用而具有殺傷力
    之改造手槍1 支（槍枝管制編號0000000000號），如附表二
    編號(二)所示具有殺傷力之制式子彈5 顆、非制式子彈1 顆、
    不具殺傷力之制式子彈4 顆而持有之，且將上開改造手槍及
    子彈藏置於其東勢住處旁置放挖土機之倉庫內牆板夾層內。
    迄於100 年1 月25日9 時30分起至11時0 分許止，因遭人檢
    舉非法持有槍械，為警持本院所核發之100 年聲搜字第37號
    搜索票前往上開東勢住處執行搜索，適被告在場，再由其帶
    同員警前往東勢住處旁之倉庫，在倉庫內牆板夾層中查獲，
    並扣得如附表二編號(一)、(二)所示之上開改造手槍1 支及子彈
    10顆（均經送鑑定時實際試射完竣而滅失）等情，有本院10
    0 年度訴字第252 號判決書1 份在卷可稽（本院卷第72至74
    頁）。而如附表二編號(一)、(二)所示之改造手槍1 支及子彈10
    顆，及如附表一編號(四)所示之第二級毒品甲基安非他命，均
    係被告於100 年1 月20日凌晨1 時許，在彰化縣員林鎮某電
    子遊藝場內，一併向真實姓名、年籍不詳綽號「阿明」（音
    同「阿民」）之人所購得，購得後被告將如附表二編號(一)、
    (二)所示之改造手槍1 支及子彈10顆置放於東勢住處旁之倉庫
    牆板內，如附表一編號(四)所示之第二級毒品甲基安非他命則
    置放於東勢住處內，且同時於100 年1 月25日9 時30分起至
    11時0 分許止期間，為警持上開搜索票前往東勢住處，分別
    於東勢住處及旁邊倉庫內查獲如附表一編號(四)所示之第二級
    毒品甲基安非他命及如附表二編號(一)、(二)所示之改造手槍1
    支及子彈10顆等情，業據被告供承在卷（雲林縣警察局虎尾
    分局雲警虎偵字第100100059 號卷《下稱警59號卷》第2 頁
    反面至第3 頁正面；100 毒偵152 號卷第6 頁；本院卷第61
    頁正面至第62頁反面），復有本院100 年聲搜字第37號搜索
    票影本1 紙、搜索扣押筆錄暨扣押物品目錄表1 份、現場照
    片影本8 張、扣案之毒品及槍彈照片各2 張在卷可參（警59
    號卷第6 至19頁）。此外，被告亦供承其於100 年1 月25日
    為警採尿前所施用之第二級毒品甲基安非他命，與扣案之第
    二級毒品甲基安非他命均是同一天凌晨一同向「阿明」購買
    ，不是之前所留下來之毒品等語（本院卷第61頁反面至第62
    頁正面）。綜上，被告此次所施用之第二級毒品甲基安非他
    命，係與扣案如附表一編號(四)所示之第二級毒品甲基安非他
    命，及如附表二編號(一)、(二)所示之改造手槍1 支、子彈10顆
    ，同時向「阿明」購入，並持續持有至100 年1 月25日為警
    查獲時止等情，堪以認定。
(四)、按所謂同一行為，在概念上包含單純的行為單數與自然的行
    為單數。亦即行為人所實現的多數不法構成要件相互之間，
    具有行為單數的關係。在想像競合的同一行為中，行為人主
    觀上通常具有實現多數不法構成要件的複數故意。例如一個
    炸彈攻擊的意思決定，可能同時具有殺害故意、傷害故意、
    妨害公務故意、毀損故意及放火故意，而可能實現多數故意
    犯的不法構成要件。是本件被告同時於100 年1 月20日凌晨
    向「阿明」購入扣案如附表一編號(四)所示之第二級毒品甲基
    安非他命（含此次施用之第二級毒品甲基安非他命）及如附
    表二編號(一)、(二)所之改造手槍1 支及子彈10顆（其中4 顆不
    具殺傷力），迄100 年1 月25日為警查獲止期間內，上開物
    品均由被告持續持有中，依上開說明，係以同一行為同時持
    有第二級毒品純質淨重20公克以上、具有殺傷力之改造手槍
    、子彈，而同時觸犯毒品危害防制條例第11條第4 項、槍砲
    彈藥刀械管制條例第8 條第4 項及同條例第12條第4 項之3
    罪名，為想像競合犯，應依刑法第55條之規定，從一重之未
    經許可持有可發射子彈具有殺傷力之改造手槍罪處斷。
(五)、又被告未經許可持有如附表二編號(一)、(二)所示之改造手槍1
    支及有殺傷力子彈6 顆之犯行，業經臺灣雲林地方法院檢察
    署檢察官於100 年3 月12日以100 年度偵字第656 號起訴，
    於100 年3 月22日繫屬於本院，經本院於100 年5 月31日以
    100 年度訴字第252 號判處罪刑，現由臺南高分院以100 年
    度上訴字第695 號案件審理中，有臺灣高等法院被告前案紀
    錄表1 份在卷可稽。本件檢察官於100 年3 月23日就同一案
    件，向本院重行起訴，並於100 年3 月31日繫屬本院，依照
    前開說明，自屬重覆起訴，且繫屬在後，爰就被告被訴施用
    第二級毒品犯行（改依持有第二級毒品純質淨重20公克以上
    罪處理）部分諭知不受理之判決。
據上論斷，應依刑事訴訟法第299 條第1 項前段、第303 條第2
款，毒品危害防制條例第10條第1 項、第18條第1 項前段，刑法
第11條前段、第47條第1 項、第38條第1 項第2 款，判決如主文
。
本案經檢察官魏偕到庭執行職務。
中    華    民    國   100    年    8     月    10    日
            刑事第六庭    審判長  法  官  廖國勝
                                  法  官  陳佩怡
                                  法  官  陳美利
以上正本證明與原本無異。
如不服本判決應於收受判決後10日內向本院提出上訴書狀，並應
敘述具體理由；其未敘述上訴理由者，應於上訴期間屆滿後20日
內向本院補提理由書（均須按他造當事人之人數附繕本）。「切
勿逕送上級法院」。
                                  書記官  王秀如
中    華    民    國   100    年    8     月    10    日
附錄本案論罪科刑條文：
毒品危害防制條例第10條
施用第一級毒品者，處 6 月以上 5 年以下有期徒刑。
施用第二級毒品者，處 3 年以下有期徒刑。
附表一：
┌──┬──────┬──┬───┬──────────────────┐
│編號│名稱        │數量│所有人│備註                                │
├──┼──────┼──┼───┼──────────────────┤
│ (一) │海洛因（含包│5 包│陳友上│鑑驗結果（法務部調查局濫用藥物實驗室│
│    │裝袋5 只）  │    │      │100 年2 月25日調科壹字第10023005250 │
│    │            │    │      │號鑑定書《100 年度毒偵字第152 號卷第│
│    │            │    │      │28頁》）                            │
│    ├──────┴──┴───┴──────────────────┤
│    │1.送驗粉塊狀檢品4 包（原編號1 、3 至5 ）：合計淨重6.61公克（驗餘│
│    │  淨重6.59公克，空包裝總重1.07公克），純度76.80%，純質淨重5.08公│
│    │  克，均檢出海洛因成分。                                        │
│    │2.送驗粉末檢品1 包（原編號2 ）：淨重1.03公克（驗餘淨重1.01公克，│
│    │  空包裝重0.25公克），純度17.57%，純質淨重0.18公克，檢出海洛因成│
│    │  分。                                                          │
├──┼──────┬──┬───┬──────────────────┤
│ (二) │注射針筒    │10支│陳友上│被告施用第一級毒品海洛因所用之物。  │
├──┼──────┼──┼───┼──────────────────┤
│ (三) │分裝鏟      │4 支│陳友上│被告施用第一級毒品海洛因及第二級毒品│
│    │            │    │      │甲基安非他命所用之物。              │
├──┼──────┼──┼───┼──────────────────┤
│ (四) │甲基安非他命│18包│陳友上│鑑驗結果（憲兵司令部刑事鑑識中心100 │
│    │（含包裝袋18│    │      │年5 月26日憲直刑鑑字第1000001003號函│
│    │只）        │    │      │暨檢送之鑑定書（案件編號：11.0412-00│
│    │            │    │      │2 ，本院卷第30、31頁）              │
│    ├──────┴──┴───┴──────────────────┤
│    │合計淨重66.8148 公克，取樣0.3065公克（已鑑析用罄），餘66.5083 公│
│    │克（淨重），顆粒純度84.7% ，純質淨重56.59 公克。                │
├──┼──────┬──┬───┬──────────────────┤
│ (五) │安非他命吸食│1 組│陳友上│被告施用第二級毒品甲基安非他命所用之│
│    │器          │    │      │物。                                │
├──┼──────┼──┼───┼──────────────────┤
│ (六) │玻璃球      │5 個│陳友上│被告施用第二級毒品甲基安非他命所用之│
│    │            │    │      │物。                                │
└──┴──────┴──┴───┴──────────────────┘
附表二：
┌──┬─────┬──────────────────────────┐
│編號│名稱      │鑑驗結果                                            │
├──┼─────┼──────────────────────────┤
│ (一) │改造手槍1 │係改造手槍，由仿BERETTA 廠92FS型半自動手槍製造之槍枝│
│    │支（槍枝管│，換裝土造金屬槍管而成，擊發功能正常，可供擊發適用子│
│    │制編號1102│彈使用，認具殺傷力。                                │
│    │050723號）│                                                    │
├──┼─────┼──────────────────────────┤
│ (二) │子彈10顆  │口徑9mm 制式子彈2 顆，均可擊發，皆認具殺傷力。    │
│    │          │口徑9mm 制式子彈1 顆，底火皿具撞擊痕跡，可擊發，認│
│    │          │  具殺傷力。                                        │
│    │          ├──────────────────────────┤
│    │          │非制式子彈1 顆，由金屬彈殼組合直徑8.9mm 金屬彈頭而│
│    │          │  成，可擊發，認具殺傷力。                          │
│    │          ├──────────────────────────┤
│    │          │口徑0.32吋制式子彈，2 顆均可擊發，皆認具殺傷力，3 │
│    │          │  顆無法擊發，皆認不具殺傷力。                      │
│    │          ├──────────────────────────┤
│    │          │口徑7.65mm制式子彈1 顆，無法擊發，認不具殺傷力，  │
└──┴─────┴──────────────────────────┘